臺灣彰化地方法院民事裁定
110年度監宣字第36號
聲  請  人  洪美雪  

相  對  人  施炳煌  



關  係  人  施伊庭  

            施佑羲  
            施亦庭  
上列當事人間聲請監護宣告事件，本院裁定如下：
    主    文
宣告相對人施炳煌（男、民國00年0月00日生、身分證號碼：
Z000000000號）為受監護宣告之人。
選定聲請人洪美雪（女、民國00年00月00日生、身分證號碼：
Z000000000號）為受監護宣告之人之監護人。
指定關係人施伊庭（女、民國00年00月00日生、身分證號碼：
Z000000000號）為會同開具財產清冊之人。
聲請費用由相對人負擔。
    理    由
一、聲請意旨略以：相對人施炳煌（民國00年0月00日生）於民
    國109年10月17日，因腦血管出血昏迷，致不能為意思表示
    （或不能受意思表示或辨識其意思表示效果），聲請人係相
    對人之妻，為此，爰依家事事件法之規定，聲請對相對人為
    監護宣告，同時指定兩造之長女施伊庭（民國00年00月00日
    生）為會同開具財產清冊之人等語。
二、經查，聲請人主張之上開事實，業據其提出同意書、親屬系
    統表、現戶全戶戶籍謄本、員榮醫院診斷證明書、中山醫學
    大學附設醫院出院病歷摘要、呼吸監護紀錄等件為證，並經
    本院於110年3月30日會同醫師在員榮醫院審驗相對人之精神
    狀況屬實，復參酌彰化醫院成年監護鑑定書之鑑定結果，認
    定相對人已不能為意思表示或受意思表示，亦不能辨識其意
    思表示之效果。從而，聲請人聲請對相對人為監護宣告，應
    予准許。
三、次查，聲請人為相對人之妻、關係人施伊庭、施佑羲、施亦
    庭為聲請人與相對人之子女，此有全戶戶籍謄本在卷可稽。
    本院審酌聲請人、關係人施伊庭與相對人之親屬關係密切，
    深具情感依賴與信任關係，自可適切照護相對人，併參以關
    係人施佑羲、施亦庭亦同意由聲請人及關係人施伊庭分別擔
    任相對人之監護人、會同開具財產清冊之人，此有同意書附
    卷可稽。是本院認由聲請人擔任相對人之監護人，並指定關
    係人施伊庭為會同開具財產清冊之人，應符合相對人之利益
    。又本件監護開始時，監護人洪美雪對於受監護人施炳煌之
    財產，應依民法第1113條準用同法第1099條第1項、第1099
    條之1規定，會同施伊庭，於二個月內開具財產清冊並陳報
    本法院（在此之前僅能管理，不得處分財產），併此敘明。
四、依家事事件法第164條第2項，裁定如主文。
中　　華　　民　　國　110　　年　 4　　　月　　8  　　日
                   家事法庭     法  官　王鏡明
以上正本係照原本作成。
如對本裁定抗告，須於裁定送達後十日之不變期間內，向本院提
出抗告狀，並繳納抗告費新臺幣 1 千元。
中　　華　　民　　國　110　　年　 4　　　月　　8  　　日
                                書記官　施嘉玫